【裁判字號】    98,易,1023
【裁判日期】    981113
【裁判案由】    竊盜
【裁判全文】
臺灣桃園地方法院刑事判決              98年度易字第1023號
公  訴  人  臺灣桃園地方法院檢察署檢察官
被      告  甲○○
選任辯護人  何兆龍律師
上列被告因竊盜案件，經檢察官提起公訴（98年度偵字第18162
號），本院以簡式審判程序判決如下：
    主  文
甲○○踰越安全設備竊盜，未遂，累犯，處有期徒刑陸月，如易
科罰金，以新台幣壹仟元折算壹日。扣案之手電筒壹具、鑰匙壹
支，均沒收。
    事  實
一、甲○○前因違反廢棄物清理法案件，經臺灣板橋地方法院以
    91年度訴字第815 號判決，判處有期徒刑1 年確定；另因竊
    盜案件，經臺灣士林地方法院以91年度易字第779 號判決，
    判處有期徒刑8 月，經臺灣高等法院以92年度上易字第1891
    號判決上訴駁回確定；復因竊盜案件，經該院以92年度易字
    第588 號判決，判處有期徒刑10月確定；再同因竊盜案件，
    經臺灣臺中地方法院以92年度易字第952 號判決，判處有期
    徒刑4 月，經臺灣高等法院臺中分院以92年度上易字第1793
    號判決上訴駁回確定。上開各罪所宣示之刑，復經臺灣高等
    法院臺中分院以93年度聲字第598 號裁定，定應執行有期徒
    刑2 年4 月確定，嗣於民國94年6 月10日假釋出監，假釋期
    間付保護管束，於95年1 月24日因假釋期滿未經撤銷假釋而
    以執行完畢論。
二、甲○○前曾受託處理挖土機加油事宜而熟諳挖土機車門開啟
    之方式，於98年8 月14日凌晨1 時35分許，行經桃園縣蘆竹
    鄉○○○街117 號「第一資源回收場」，見該資源回收場後
    方以鐵皮架設之安全設備圍籬低矮，其內停放有挖土機乙部
    ，竟萌生為自己不法所有之意圖，以踰越該安全設備圍籬之
    方式侵入該資源回收場附連圍繞之土地後（無故侵入附連圍
    繞土地部分，未據告訴），以其所有之挖土機萬用鑰匙開啟
    挖土機之門鎖，徒手搜尋該挖土機內之電腦主機而開始著手
    於竊盜行為之實行，嗣因觸動警鈴，該資源回收場負責人丙○○與司機乙○○接獲通報後迅即前往查看，且於上開圍籬
    外逮捕正欲逃逸之甲○○後，報警處理，並扣得挖土機萬用
    鑰匙1 副、手電筒及無限對講機各1 具，甲○○因而未得逞
    。
三、案經桃園縣政府警察局蘆竹分局報請臺灣桃園地方法院檢察
    署檢察官偵查起訴。
    理  由
一、本件被告所犯係死刑、無期徒刑或最輕本刑為3 年以上有期
    徒刑以外之罪，其於準備程序中就被訴事實為有罪之陳述，
    經本院告知簡式審判程序之旨，並聽取公訴人、辯護人、被
    告之意見後，爰依刑事訴訟法第273 條之1 第1 項規定合議
    裁定由受命法官獨任進行簡式審判程序。
二、犯罪事實之認定
    訊據被告甲○○對於前開犯罪事實於本院審理時，坦認不諱
    ，並經證人即第一資源回收場之負責人丙○○於警詢及偵查
    中證稱：98年8 月14日凌晨1 時35分許，伊工廠警報發報，
    隨即知會員工乙○○一同前往查看，彼等到達現場時，發現
    有1 人（即被告）自伊工廠挖土機處往後方圍牆逃逸，乙○○迅至海湖北路處之圍牆攔截該人，並將之制伏後，由乙○○立即報警處理，嗣經彼等會同警察會勘現場，發現回收場
    內之挖土機車門已被打開侵入，而車門並未遭破壞等語明確
    （參偵查卷第23頁至第26頁、第63頁至第64頁）；復經證人
    即上開資源回收場司機乙○○於警詢及偵查中證述：當日公
    司警報器作響，其與丙○○同去查看，發現被告由公司圍牆
    內爬出，即前去與之拉扯，嗣將被告制伏。其確定當日下班
    時，有將該部挖土機車門鎖上等情綦詳（參偵查卷第27頁至
    第28頁、第64頁）。此外，復有現場照片10張、搜索扣押筆
    錄等件附卷足憑，並有鑰匙1 副、手電筒及無線對講機各1
    具之扣案物品可資佐據，堪認被告前揭自白與事實相符而足
    採信。本件事證已臻明確，被告犯行已堪認定，應予依法論
    科。
三、論罪科刑之法律適用
  (一)按刑法第321 條第1 項第2 款規定之「其他安全設備」，係
    指依社會通常觀念，足認為防盜之設備者。查本件被告踰越
    之上開資源回收場外之圍籬係以鐵皮架設而固定不能移動，
    設置之目的除區隔回收場內外，當有防閑之作用無訛，此有
    上開現場照片可佐（參偵查卷第33頁至第35頁），是該鐵皮
    圍籬應屬安全設備無疑。而被告甲○○利用該圍籬較為低矮
    之處，趁機進入前開資源回收場停放挖土機之空地內，已據
    證人丙○○、乙○○於警詢、偵查中證述明確，業如前述，
    並經被告是認在卷，是被告此部分所為，係踰越該圍籬之安
    全設備，並使他人圍籬之安全設備失其防閑之效用，應構成
    踰越安全設備竊盜罪。是核被告甲○○如事實欄二所載竊盜
    犯行，係犯刑法第321 條第1 項第2 款之踰越安全設備竊盜
    罪。又被告有事實欄一所載犯罪科刑之執行紀錄，此有臺灣
    高等法院被告前案紀錄表附卷足參，其於有期徒刑執行完畢
    後5 年以內，以故意再犯本件最重本刑為有期徒刑以上之罪
    ，為累犯，應依刑法第47條第1 項之規定，加重其刑。其開
    啟他人所有之挖土機車門後入內搜尋財物，已著手於竊盜行
    為之實行，而未生移置財物於自己實力支配下之結果，為未
    遂犯，應依刑法第25條第2 項之規定減輕其刑，又其刑有加
    重及減輕者，並依刑法第71條第1 項規定，先加後減之。
  (二)爰審酌被告智識程度並無明顯不足之情形，年值青壯，不循
    正當方式憑恃己力以供生活之需，竟臨時起意而為竊盜犯行
    ，動機非善，其上開竊盜行為固未竊得財物，被害人尚未受
    有實質上財物損害，惟其恣意進入他人管領之處所而欲竊盜
    他人財物，所使用之行為方式足使被害人心生驚懼不安，而
    嚴重影響財產安全，所生危害非微，其輕忽他人財產法益，
    行為至為可議，另其已有如事實欄一所載之前案判決及執行
    紀錄，自應予以相當之非難，然被害人不予追究而願原諒被
    告，兼衡被告犯罪之動機、目的、手段，及犯後坦承犯行等
    一切情狀，核情量處如主文所示之刑，併諭知易科罰金之折
    算標準，以資懲儆。
  (三)扣案之鑰匙1 副、手電筒1 具，係被告所有，為供其犯本件
    竊盜罪所用之物，應依刑法第38條第1 項第2 款規定，宣告
    沒收。至扣案之無線對講機1 具，雖為被告所有，惟查無證
    據證明上開物品與本件竊盜犯行有關，爰不予宣告沒收，附
    此敘明。
據上論斷，應依刑事訴訟法第273 條之1 第1 項、第299 條第1
項前段，刑法第321 條第1 項第2 款、第2 項、第47條第1 項、
第25條第2 項、第38條第1 項第2 款，刑法施行法第1 條之1第1
項、第2 項前段，判決如主文。
本案經檢察官梁光宗到庭執行職務。
中    華    民    國    98    年    11    月    13    日
                  刑事第六庭    法  官  呂美玲
以上正本證明與原本無異。
如不服本判決應於收受判決後10日內向本院提出上訴書狀，並應
敘述具體理由。其未敘述上訴理由者，應於上訴期間屆滿後20日
內向本院補提理由書(均須按他造當事人之人數附繕本)「切勿逕
送上級法院」。
                                 書記官  李玉華
中    華    民    國    98    年    11    月    13    日
附錄本案論罪科刑法條：
中華民國刑法第321條
（加重竊盜罪）
犯竊盜罪而有左列情形之一者，處 6 月以上、 5 年以下有期徒
刑：
一、於夜間侵入住宅或有人居住之建築物、船艦或隱匿其內而犯
    之者。
二、毀越門扇、牆垣或其他安全設備而犯之者。
三、攜帶兇器而犯之者。
四、結夥三人以上而犯之者。
五、乘火災、水災或其他災害之際而犯之者。
六、在車站或埠頭而犯之者。
前項之未遂犯罰之。


司法院資訊處製作；財團法人民間司法改革基金會備份。
